【裁判字號】    95,上訴,871
【裁判日期】    950426
【裁判案由】    毒品危害防制條例
【裁判全文】
臺灣高等法院刑事判決                 95年度上訴字第871號
上  訴  人
即  被  告  甲○○
選任辯護人  蕭萬龍律師
            張百欣律師
上列上訴人因違反毒品危害防制條例案件，不服臺灣桃園地方法
院94年度訴字第2272號，中華民國95年2月9日第一審判決（起訴
案號：臺灣桃園地方法院檢察署94年度偵字第13080號），提起
上訴，本院判決如下：
    主  文
原判決撤銷
甲○○共同運輸第二級毒品，處有期徒刑玖年。附表一編號一至
十二所示之扣案毒品驗餘部分及其附著之包裝物，均沒收銷燬之
；附表一編號十三及附表二所示之扣案物品，均沒收。
    事  實
一、甲○○於民國九十四年七月十五日上午十時許，在桃園縣桃
    園市○○路上某處，向年籍、姓名不詳，年約三十五歲，綽
    號「俊傑」之成年男子，收受機票費用後，於翌（十六）日
    搭乘長榮航空ＢＲ八０五號班機前往大陸澳門與「俊傑」會
    合。「俊傑」隨即交付ＮＯＫＩＡ廠牌行動電話一支予甲○
    ○，作為其與甲○○於大陸地區之聯絡工具，並招待甲○○
    前往大陸珠海地區遊玩及投宿於珠海金都飯店。嗣於同年月
    十八日上午，「俊傑」指示年籍、姓名不詳、年約二十餘歲
    之大陸籍成年男子二名，前往甲○○所投宿之金都飯店，要
    求甲○○攜帶物品返台，獲甲○○應允後，即推由其中一名
    男子陪同甲○○於房間內等候，另一名男子則於翌（十九）
    日上午，將黑色夾克、正背面內側共車縫有九個暗袋之黑色
    Ｔ恤各一件、如附表一所示之第二級及第三級毒品（毒品成
    分、重量、包裝方式詳如附表一及附表二編號所示），攜
    回甲○○所投宿之飯店房間，甲○○明知此類毒品依法均不
    得運輸入台，並屬於不得走私進口之管制物品，仍穿上該黑
    色Ｔ恤，由二名大陸籍男子協助將上開分裝完成之九包毒品
    ，分別裝入Ｔ恤暗袋，甲○○再穿上該黑色夾克作為掩飾。
    雖「俊傑」等人未明確告知附表一所示之物為何毒品，惟甲
    ○○見該二大陸籍男子以此方式使其攜帶，已知為違禁物品
    ，觸摸後，依其經驗，認均為第二級毒品MDMA（俗稱搖頭丸
    ），而基於共同走私、運輸第二級毒品MDMA之故意，與「俊
    傑」及另二名大陸籍男子形成運輸、走私附表一所示毒品之
    犯意聯絡。該二名不詳姓名之男子並交代甲○○，在其順利
    運輸毒品返台後，將有人撥打「俊傑」交付之前述行動電話
    ，聯絡甲○○交付毒品。安排妥當後，三人遂一同搭車前往
    澳門機場，由甲○○一人搭乘長榮航空ＢＲ八０八號班機，
    運輸如附表一所示之毒品回臺。嗣於當日下午三時十分許，
    甲○○在桃園中正國際機場第二航廈通關時，因穿著、舉止
    有異，為內政部警政署航空警察局警員及財政部臺北關稅局
    人員要求前往海關檢查室脫衣檢查而當場查獲，並扣得如附
    表一、附表二所示之毒品、ＮＯＫＩＡ廠牌行動電話一支、
    黑色Ｔ恤、黑色夾克各一件等物。
二、案經內政部警政署航空警察局移送臺灣桃園地方法院檢察署
    檢察官偵查起訴。
    理  由
一、認定犯罪事實所憑證據和理由：
    (一)上訴人即被告甲○○有事實欄第一項所載運輸毒品回臺之
      事實，業據其於警訊、偵查庭及原審坦承不諱，並有旅客
      入出境紀錄查詢資料在卷可佐（見偵字卷第二十七、二十
      九頁）。
    (二)警方查獲被告當時，自其所著Ｔ恤暗袋扣得如附表一、二
      所示之物，有照片十四幀、台北關稅局貨物收據及搜索筆
      錄（見偵字卷第十五至二十一頁）附卷可稽。而附表一物
      品，經送鑑定，如附表一編號一、二、四至六、八、九，
      為第二級毒品MDMA，編號三、十、十一，為第二級毒品甲
      基安非他命，編號十二之塊狀煙草為第二級毒品大麻，編
      號七，為含第二級毒品大麻及第三級毒品Ｋ他命成分之顆
      粒物，編號十三為第三級毒品Ｋ他命，有法務部調查局九
      十四年九月二十七日調科壹字第０八０００九八九七號鑑
      定通知書（見偵字卷第五十九頁）及內政部警政署刑事警
      察局九十四年刑鑑字第０九四０一一三二二三號鑑定書（
      見偵字卷第七十、七十一頁）附卷足憑。
    (三)被告經查扣之毒品，既藏納於其所著Ｔ恤之暗袋內，益見
      其用意在防遭查緝，由此足知其就附表一所示物品，係屬
      我國法律禁止攜帶入境之違禁品，已有認識。
    (四)被告於警詢、偵查庭及原審自承：我知道他們交給我的是
      毒品，我只知道有搖頭丸（見原審聲羈卷第六頁），大陸
      男子交付九包毒品給我，摸起來一顆顆的，因我九十三年
      間有吃過搖頭丸（即MDMA），約一星期施用一至二次，故
      認為應該是搖頭丸等語（見偵字卷第七頁、第三十四頁及
      原審卷第一至五頁）。足見被告係以認知所攜帶之物為MD
      MA，而運輸、走私本件毒品。雖本件查扣之毒品，除MD
      MA外，尚有甲基安非他命、大麻、Ｋ他命等物，與被告主
      觀認知全必相同，惟此屬被告構成要件認識錯誤問題，應
      另依「所犯輕於所知，從其所犯；所犯重於所知，從其所
      知」之法理解決（另詳後述）。
    (四)綜上所述，被告運輸、走私第二級、第三級毒品入境之犯
      行，事證明確，洵堪認定。
二、對於被告辯解的判斷：
    (一)被告辯稱：因為上開二名大陸男子強行扣留證件、財物，
      揚言若不應允攜帶毒品，就不許我回臺，我始答應攜帶等
      語，並在本院辯稱：行動電話是大陸方面的人拿給我的，
      對方的人有跟我回來，所以我不敢自首等語。
    (二)經查：
      1.關於遭受強暴脅迫之辯解：
        (1)被告自承：九十四年七月十八日晚間，我有向看守之
          該名大陸男子索取Ｋ他命施用，當晚一覺到天亮，並
          不知道該名大陸男子是否有睡等語（見原審卷第六十
          三、六十四頁、本院卷九十四年四月十二日審判筆錄
          第四頁），被告既已先遭脅迫，若不幫忙攜帶物品，
          則不得返台，必知該二大陸籍男子命其攜回之物為違
          禁物品，如予應允，必干犯我國禁令，恐懼迴避施強
          暴脅迫者，尚唯恐不及，豈可能主動向該大陸男子索
          討Ｋ他命施用？又其於旅遊期間突遭脅迫攜帶違禁物
          品返台，可能因而涉犯重罪，理應終夜惶惶不安，企
          求看守人精神出現不濟，俾逃脫求救，惟被告竟一夜
          安眠至天亮（見原審卷第六十五頁），實與其所辯遭
          受威逼脅迫之情節不符。
        (2)被告此次經查獲之毒品，數量甚多，合計已逾一千一
          百公克，市價不菲，「俊傑」等人既僅在被告運輸毒
          品前，對其脅迫：如不運毒，則不讓被告返台云云，
          則被告嗣後既已登機返台，而脫離共犯控制，此時，
          「俊傑」等共犯不讓被告返台之脅迫狀態，已不存在
          ，然相關毒品卻在被告身上，被告或依指示攜帶入境
          、或將之棄置、或自首而將之交付警方，悉憑其一己
          之意決之，「俊傑」等共犯已無從置喙，若被告與「
          俊傑」等共犯間無超越前述脅迫內容之信任關係，「
          俊傑」等共犯豈敢冒毒品逸失之風險，而將附表一所
          示量多價昂之毒品，任意交付被告攜帶返台？由此益
          見，被告所辯，與常情尚難謂符。
        (3)被告所辯遭人強暴、脅迫，始為本件犯罪一節，除其
          一人之辯解外，並無其他佐證，被告於本院並稱無法
          找出誰脅迫我等語（見本院卷九十五年三月二十日準
          備程序筆錄第二項），則其此一辯解，益加不能採信
          。
      2.關於電話係大陸籍共犯交付之辯解：
        被告於警詢、偵查庭、原審，多次明確供稱手機確係「
        俊傑」所交付（見偵字卷第七、三十三頁、原審聲羈卷
        第七頁、原審卷第九頁），是其於本院始翻稱電話係大
        陸籍共犯所交付云云，核無可採。
      3.關於對方偕同被告返台之辯解：
        被告於警詢、偵查庭及原審，已明確供稱：並無同伴與
        我一同搭乘飛機返國，登機前，大陸籍共犯二人是在遠
        處看著我等語（見偵字卷第八、四十六頁、原審卷第九
        頁），足見大陸籍共犯二人並未陪同被告搭機返台。雖
        被告於偵查庭並稱不知道有沒有人陪我搭飛機等語（見
        偵查卷第四十六頁），惟其既稱不知道，即不能據以推
        論有共犯陪同被告返台，是其於本院準備程序又辯稱對
        方有人跟我回來，我不知道是誰云云，即不可採。
    (三)綜上所述，被告所辯各節，均不可採。
三、論罪的理由：
    (一)按甲基安非他命、ＭＤＭＡ、大麻，均係毒品危害防制條
      例第二條第二項第二款規定之第二級毒品，Ｋ他命則係同
      條例同條項第三款規定之第三級毒品，並均屬行政院依懲
      治走私條例第二條第四項公告之「管制物品項目及其數額
      」甲項第四款所列之管制進出口物品。又自大陸地區私運
      物品進入臺灣地區，以私運物品進口論，適用懲治走私條
      例規定處斷，同條例第十二條規定甚明。
    (二)「刑法上犯罪之故意，祇須對於犯罪事實有所認識，有意
      使其發生或其發生不違背其本意，仍予以實施為已足，不
      以行為人主觀之認識與客觀事實兩相一致為必要，故行為
      人主觀上欲犯某罪，事實上卻犯他罪時，依刑罰責任論之
      主觀主義思潮，首重行為人之主觀認識，應以行為人主觀
      犯意為其適用原則，必事實上所犯之他罪有利於行為人時
      ，始例外依該他罪處斷。我國暫行新刑律第十三條第三項
      原亦有『犯罪之事實與犯人所知有異者，依下列處斷：所
      犯重於犯人所知或相等者，從其所知；所犯輕於犯人所知
      者，從其所犯』之規定。嗣制定現行刑法時，以此為法理
      所當然，乃未予明定。從而行為人主觀上欲犯某罪，但事
      實上所為係構成要件略有不同之他罪，且二罪法定刑相同
      ，情節又無軒輊時，揆之前揭「所犯與犯人所知相等，從
      其所知」之法理，自應適用行為人主觀上所認識之該罪論
      處」，有最高法院九十二年度台上字第一二六三號判決要
      旨可資參考。被告本件運輸、走私如附表一所示毒品，除
      MDMA外，尚有甲基安非他命、大麻、Ｋ他命，被告雖以運
      輸、走私第二級毒品MDMA之犯意，遂行本件犯行，惟依前
      引判決意旨揭櫫之「所犯重於犯人所知或相等者，從其所
      知；所犯輕於犯人所知者，從其所犯」法理，應為以下之
      認定：
      1.就附表一編號一、二、四至六、八、九之MDMA部分，被
        告所犯與所知相等；編號三、十、十一之甲基安非他命
        、編號十二為第二級毒品之大麻塊狀煙草、編號七含大
        麻成分部分，被告所犯雖與所知不同，惟甲基安非他命
        及大麻均為第二級毒品，故被告此部分所為，係犯毒品
        危害防制條例第四條第二項之運輸第二級毒品罪。就附
        表一編號七含第三級毒品Ｋ他命成分部分，編號十三之
        Ｋ他命，為第三級毒品，被告此部分所為，係犯毒品危
        害防制條例第四條第三項之運輸第三級毒品罪。被告持
        有如附表一編號一至十三所示毒品之低度行為，為其運
        輸之高度行為所吸收，不另論罪。
      2.又附表一所示之第二、三級毒品，亦均係懲治走私條例
        管制之進出口物品，故核被告所為，並另犯懲治走私條
        例第二條第一項之私運管制物品進口罪。
      3.被告一行為同時觸犯上開三罪名，為想像競合犯，應從
        較重之運輸第二級毒品罪處斷。
      4.被告就事實欄第一項所載犯行，與「俊傑」及二名大陸
        籍成年男子，有犯意聯絡、行為分擔，應論以共同正犯
        。
四、撤銷改判的理由：
    (一)撤銷原判決的理由：
      原審審理結果，認被告犯行成立，而為論罪科刑判決，固
      非無見，惟查，被告係基於直接故意，而運輸、走私毒品
      ，原判決認係基於不確定故意，事實認定即有錯誤。被告
      以原審未採信其遭強暴脅迫之辯解，所為判決不當，而提
      起上訴，雖無理由，惟原判決既有違誤，即應由本院將原
      判決撤銷改判。
    (二)科刑的理由：
      1.爰審酌被告不顧毒品對於社會治安、國人健康均有重大
        危害，竟大量運輸入境，惡性非輕，犯後又飾詞圖卸，
        態度不佳等，及其他一切情狀，量處有期徒刑九年。
      2.沒收部分：
        (1)扣案如附表一編號一至六、八至十二所示之物，為毒
          品危害防制條例第二條第二項第二款所列之第二級毒
          品，其上直接附著之包裝物，與第二級毒品無法完全
          析離；編號七所示之物，併含第二級毒品大麻及第三
          級毒品Ｋ他命成份，其上附著之包裝物及Ｋ他命成份
          部分，與第二級毒品大麻無法完全析離，均應依同條
          例第十八條第一項前段之規定宣告沒收銷燬之。
        (2)又第三、四級毒品均係管制藥品，毒品危害防制條例
          特於同條例第十一條之一明定無正當理由，不得擅自
          持有；而同條例第十九條第一項所定「供犯罪所用或
          因犯罪所得之物」，係指犯第四條至第九條、第十二
          條、第十三條或第十四條第一項、第二項之罪所用或
          所得之物，不包括毒品本身在內，自不得為第三、四
          級毒品之沒收依據。同條例對於查獲之製造、運輸、
          販賣、意圖販賣而持有、以非法方法使人施用、引誘
          他人施用及轉讓第三、四級毒品之沒收，並無特別規
          定，如其行為已構成犯罪，則該毒品即屬不受法律保
          護之違禁物，應回歸刑法之適用，依刑法第三十八條
          第一項第一款之規定沒收之，此有最高法院九十五年
          度台上字第九一一號判決要旨可參。故扣案如附表一
          編號十三所示之第三級毒品Ｋ他命，應依刑法第三十
          八條第一項第一款之規定，宣告沒收。
        (3)扣案如附表二編號所示之塗黑塑膠袋九個，係共犯
          之大陸男子所提供，作為毒品外包裝，用以防止毒品
          潮濕、溢漏，俾利本件運輸毒品犯罪之用，附表二編
          號至所示之ＮＯＫＩＡ廠牌行動電話一支、黑色
          Ｔ恤、黑色夾克各一件，則分屬共犯「俊傑」及共犯
          之大陸男子等人所有，亦供本件運輸毒品所用，均經
          被告供承在卷，爰均依毒品危害防制條例第十九條第
          一項前段之規定諭知沒收。
五、適用的法律：
    (一)刑事訴訟法第三百六十九條第一項前段、第三百六十四條
      、第二百九十九條第一項前段。
    (二)毒品危害防制條例第四條第二項、第三項、第十八條第一
      項前段、第十九條第一項前段。
    (三)懲治走私條例第二條第一項、第十一條、第十二條。
    (四)刑法第十一條、第二十八條、第三十八條第一項第一款、
      第五十五條。
本案經檢察官柯麗鈴到庭執行職務。
中    華    民    國  九十五  年    四    月  二十六  日
                  刑事第十三庭審判長法  官  曾德水
                                    法  官  廖紋妤
                                    法  官  范清銘
以上正本證明與原本無異。
如不服本判決，應於收受送達後10日內向本院提出上訴書狀，其
未敘述上訴之理由者並得於提起上訴後10日內向本院補提理由書
（均須按他造當事人之人數附繕本）。
                                    書記官  吳金來
中    華    民    國    95    年    4     月    26    日
附錄：本案論罪科刑法條全文
毒品危害防制條例第4條第2項、第3項
製造、運輸、販賣第二級毒品者，處無期徒刑或 7 年以上有期徒
刑，得併科新臺幣 7 百萬元以下罰金。
製造、運輸、販賣第三級毒品者，處 5 年以上有期徒刑，得併科
新臺幣 5 百萬元以下罰金。
懲治走私條例第2條第1項
私運管制物品進口、出口逾公告數額者，處 7 年以下有期徒刑，
得併科新臺幣 3 百萬元以下罰金。
附表一
┌─┬───┬────────┬──────────┬────────┬─────┐
│編│ 鑑定 │ 受鑑毒品成分   │      重    量      │ 驗 餘 顆 數    │附著包裝物│
│號│ 機關 │                │                    │                │          │
│  │ 毒品 │                │                    │                │          │
│  │ 編號 │                │                    │                │          │
├─┼───┼────────┼──────────┼────────┼─────┤
│一│A1    │第二級毒品ＭＤＭ│驗前總毛重650.25公克│495 顆（原為500 │大夾鏈袋1 │
│  │      │Ａ（亞甲基雙氧甲│驗餘總淨重640.87公克│顆，業經抽驗5 顆│個        │
│  │      │基安非他命）    │                    │用罄）          │          │
│  ├───┤                │                    ├────────┼─────┤
│  │A2-1  │                │                    │499顆           │大夾鏈袋1 │
│  │      │                │                    │                │個        │
│  ├───┤                │                    ├────────┼─────┤
│  │A4    │                │                    │500顆           │大夾鏈袋1 │
│  │      │                │                    │                │個        │
│  ├───┤                │                    ├────────┼─────┤
│  │A5    │                │                    │500顆           │大夾鏈袋1 │
│  │      │                │                    │                │個        │
├─┼───┼────────┼──────────┼────────┼─────┤
│二│A2-4  │第二級毒品ＭＤＭ│驗前總毛重541.27公克│2顆             │小夾鏈袋1 │
│  │      │Ａ（亞甲基雙氧甲│驗餘總淨重510.04公克│                │個        │
│  ├───┤基安非他命，純度│                    ├────────┼─────┤
│  │A3    │約0.7 ％）      │                    │539 顆（分裝為45│小夾鏈袋45│
│  │      │                │                    │包）            │個        │
│  ├───┤                │                    ├────────┼─────┤
│  │A6    │                │                    │432 顆（分裝為36│小夾鏈袋36│
│  │      │                │                    │包）            │個        │
│  ├───┤                │                    ├────────┼─────┤
│  │A7    │                │                    │524 顆（分裝為37│小夾鏈袋37│
│  │      │                │                    │包）            │個        │
│  ├───┤                │                    ├────────┼─────┤
│  │A8    │                │                    │500 顆（分裝為42│小夾鏈袋42│
│  │      │                │                    │包，本為508 顆，│個        │
│  │      │                │                    │業經抽驗8 顆用罄│          │
│  │      │                │                    │）              │          │
├─┼───┼────────┼──────────┼────────┼─────┤
│三│A2-2  │第二級毒品甲基安│驗前毛重7.57公克，驗│67顆（原為72顆，│小夾鏈袋1 │
│  │      │非他命（純度約  │餘淨重6.72公克      │業經抽驗5 顆用罄│個        │
│  │      │18.9 ％）       │                    │）              │          │
├─┼───┼────────┼──────────┼────────┼─────┤
│四│A2-3  │第二級毒品ＭＤＭ│驗前毛重1.09公克，驗│2 顆（原為4 顆，│小夾鏈袋1 │
│  │      │Ａ（亞甲基雙氧甲│餘淨重0.47公克      │業經抽驗2 顆用罄│個        │
│  │      │基安非他命，純度│                    │）              │          │
│  │      │約44.1％）      │                    │                │          │
├─┼───┼────────┼──────────┼────────┼─────┤
│五│A2-5-1│第二級毒品ＭＤＭ│驗前淨重0.29公克，驗│綠色粉末（原為顆│半透明紙張│
│  │      │Ａ（亞甲基雙氧甲│餘淨重0.15公克      │粒狀，全部經鑑定│1 張      │
│  │      │基安非他命）    │                    │機關研磨，驗餘部│（編號五至│
│  │      │                │                    │分由鑑定機關以半│九原係混裝│
│  │      │                │                    │透明紙張包裝）  │於1 個夾鏈│
│  │      │                │                    │                │袋，該夾鏈│
│  │      │                │                    │                │袋上亦附有│
│  │      │                │                    │                │毒品殘渣不│
│  │      │                │                    │                │能析離）  │
├─┼───┼────────┼──────────┼────────┼─────┤
│六│A2-5-2│第二級毒品ＭＤＭ│驗前淨重0.33公克，驗│黃土色粉末（原為│同上      │
│  │      │Ａ（亞甲基雙氧甲│餘淨重0.17公克      │顆粒狀，全部經鑑│          │
│  │      │基安非他命）、甲│                    │定機關研磨，驗餘│          │
│  │      │基安非他命      │                    │部分由鑑定機關以│          │
│  │      │                │                    │半透明紙張包裝）│          │
├─┼───┼────────┼──────────┼────────┼─────┤
│七│A2-5-3│大麻酚、大麻二酚│驗前淨重0.34公克，驗│茶色粉末（原為顆│同上      │
│  │      │（認為係第二級毒│餘淨重0.10公克      │粒狀，全部經鑑定│          │
│  │      │品大麻）（另含第│                    │機關研磨，驗餘部│          │
│  │      │三級毒品愷他命成│                    │分由鑑定機關以半│          │
│  │      │分）            │                    │透明紙張包裝）  │          │
├─┼───┼────────┼──────────┼────────┼─────┤
│八│A2-5-4│第二級毒品ＭＤＭ│驗前淨重0.35公克，驗│粉紅色粉末（原為│同上      │
│  │      │Ａ（亞甲基雙氧甲│餘淨重0.19公克      │顆粒狀，全部經鑑│          │
│  │      │基安非他命）、第│                    │定機關研磨，驗餘│          │
│  │      │三級毒品愷他命  │                    │部分由鑑定機關以│          │
│  │      │                │                    │半透明紙張包裝）│          │
├─┼───┼────────┼──────────┼────────┼─────┤
│九│A2-5-5│第二級毒品ＭＤＭ│驗前淨重0.23公克，驗│黃土色粉末（原為│同上      │
│  │      │Ａ（亞甲基雙氧甲│餘淨重0.13公克      │顆粒狀，全部經鑑│          │
│  │      │基安非他命）    │                    │定機關研磨，驗餘│          │
│  │      │                │                    │部分由鑑定機關以│          │
│  │      │                │                    │半透明紙張包裝）│          │
├─┼───┼────────┼──────────┼────────┼─────┤
│十│B1    │第二級毒品甲基安│驗前毛重0.71公克，驗│3 顆（原為6 顆，│小夾鏈袋1 │
│  │      │非他命          │餘淨重0.28公克      │業經抽驗3 顆用罄│個        │
│  │      │                │                    │）              │          │
├─┼───┼────────┼──────────┼────────┼─────┤
│十│B2    │第二級毒品甲基安│驗前毛重0.35公克，驗│1 顆（原為2 顆，│小夾鏈袋1 │
│一│      │非他命          │餘淨重0.09公克      │業經抽驗1 顆用罄│個        │
│  │      │                │                    │）              │          │
├─┼───┼────────┼──────────┼────────┼─────┤
│十│      │第二級毒品大麻塊│合計淨重85.47 公克  │以保鮮膜分裝為3 │保鮮膜3張 │
│二│      │狀煙草          │                    │塊              │          │
│  │      │                │                    │                │          │
├─┼───┼────────┼──────────┼────────┼─────┤
│十│C     │第三級毒品愷他命│驗前毛重2.07公克    │白色粉末        │小夾鏈袋1 │
│三│      │                │驗餘淨重0.94公克    │                │個        │
└─┴───┴────────┴──────────┴────────┴─────┘
附表二
塗黑塑膠袋9 個
  （A1、A3至A8，除附著之包裝物外，另分別以7個塗黑塑膠袋
    包裝；A2-1、A2-2、A2-3、A2-4、A2-5-1、A2-5-2、A2-5-3
    、A2-5-4、A2-5-5，除附著之包裝物外，另同以1個塗黑塑
    膠袋包裝；B1、B2、C、大麻塊狀煙草，除附著之包裝物外
    ，另同以1個塗黑塑膠袋包裝）
ＮＯＫＩＡ廠牌行動電話一支
黑色Ｔ恤一件
黑色夾克一件


司法院資訊處製作；財團法人民間司法改革基金會備份。
